臺灣高等法院臺南分院刑事裁定　　　　　　　　九十三年度交抗字第一四九號　Ｃ
　　　抗　告　人
　　　即受處分人　甲　○　○
右列抗告人因聲明異議案件，不服臺灣雲林地方法院中華民國九十三年八月三十一日
裁定（九十三年度交聲字第一四六號）提起抗告，本院裁定如左：
      主      文
抗告駁回。
      理      由
一、本件抗告意旨略以：抗告人甲○○曾於民國九十三年三月二十一日，在臺中市○
    ○路○段德河公司前，經照相舉發，故特別於九十三年四月十七日下午五時許，
    駕駛七Ｗ－八三三八號自小客車，行經該處看查，並順著該處緩慢行駛且停下時
    ，測速器竟然閃了一下，嗣後遭逕行舉發有超速之違規行為，但抗告人並未超速
    ，本案係緩駛暫停，測速器受行車風聲干擾錯亂而產生之烏龍案件，經對交通部
    公路總局嘉義區監理所雲林監理站之處分聲明異議後，詎遭雲林地院裁定駁回，
    抗告人不服，為此提起抗告云云。
二、按「汽車駕駛人，行車速度，超過規定之最高時速，或低於規定之最低時速．．
    ．．．處新臺幣一千二百元以上二千四百元以下罰鍰」、「汽車駕駛人有第四十
    條第一項情形者，記違規點數一點」，道路交通管理處罰條例第四十條第一項、
    第六十三條第一項第一款分別定有明文。
三、抗告人固承認駕駛七Ｗ－八三三八號自小客車，於右開時間、地點遭逕行舉發等
    情，但辯稱伊並未超速，本案純係緩駛暫停，測速器受行車風聲干擾錯亂而產生
    之烏龍案件云云。經查：
  (一)抗告人行經前開路段，經雷達測速行速為八十五公里，超過該路段速限五十公里
    規定等情，業經證人即承辦警員楊雲霓在原審到庭證稱：本件所使用之雷達測速
    儀，每年均有於五月間定期接受檢驗一次，有效期限一年，且這部雷達測速儀才
    買二、三年，誤差很小。又應該不會有失準之情形，因雷達測速儀有固定寬度並
    使用千分之一秒之快門，是若同時有兩部車進入感應區，就不會拍照。另雷達感
    應區係偵測經過車輛有無超速情形，車輛離開雷達感應區後，測速電腦如認為有
    超速（以車輛進入及離開雷達感應區之時間多少來換算行車速度），才會啟動相
    機拍照。又車輛經過雷達感應區若車速降至五十公里以下，就不會啟動拍照，否
    則會造成很大困擾。另雷達測速儀只對金屬物才有感應，對風聲或其他則沒有感
    應。故本件違規車輛確實是在雷達波發射偵測範圍內，不可能有另一部車快速經
    過抗告人車輛旁，反而拍到抗告人的車輛，本件是異議人之車輛在進入雷達區就
    被偵測到有超速情形，才會被舉發超速等情明確（見原審卷第二三頁至第二五頁
    ）。並有違規舉發照片（見原審卷第七頁上方）、停止間測去車用透明規影本（
    見原審卷第二九頁）、經濟部標準檢驗局雷達測速儀檢定合格證書（見原審卷第
    三二頁）等在卷可佐。是該雷達測速儀既經檢驗合格，當認無誤判之虞，應可認
    定。
  (二)再者，衡諸承辦員警掣單舉發違反道路交通管理處罰條例所列之違規事實，本質
    上為行政處分，係公務員基於職務上權力，依法就特定之具體事件所為具有公法
    上效果之單方行政行為，基於公務員為公法上行為具有公信力之原則，該行政處
    分當可被推定為真正，其據以依法處分之事實認定亦為真正無誤。從而，抗告人
    既未就承辦員警之舉發有誤提出相關確切事證以供調查，本院亦查無任何證據足
    資證明承辦員警有捏造事實違法取締情事，則承辦員警本其維護交通秩序、行車
    安全職責所為之舉發，自應受到合法、正確之推定。是抗告人矢口否認有超速之
    違規情事，尚難憑採。又其聲請傳喚其太太作證，因事證已明，核無必要，併此
    敘明。
  (三)綜上，本件抗告人行車速度超過規定之最高時速之事實，堪予認定。是原處分機
    關援引道路交通管理處罰條例第四十條第一項規定，裁處抗告人罰鍰新台幣一千
    九百元，並依同條例第六十三條第一項第一款規定記違規點數一點，於法並無不
    合，抗告人聲明異議，原審裁定駁回，核無不合，是本件抗告並無理由，應予駁
    回。
四、據上論結，應依刑事訴訟法第四百十二條，裁定如主文。
中    華    民    國      九十三      年      十      月      六        日
                                  臺灣高等法院臺南分院刑事第三庭
                                      審判長法官  陳    義    仲
                                            法官  宋    明    蒼
                                            法官  陳    顯    榮
右正本證明與原本無異。
不得再抗告。
                                      法院書記官  陳    嘉    琍
中    華    民    國      九十三      年      十      月      七        日
